Inventaris van het archief van de Directie Plannen en Arbeidsvoorwaarden Militair Personeel van het Ministerie van Defensie, 1976-1988
Nationaal Archief, Den Haag
- Depot voor discipline te Nieuwersluis., 1961-1970; 213
- Commissie Voorlichting., 1961-1970; 214
- Krijgstucht, Commissie Lagerwerff., 1961-1971; 215
- Commissie voor de Sociale Zorg., 1962-1965; 216
- Sociologisch onderzoek naar vrijetijdsbesteding dienstplichtigen in afgelegen legerplaatsen., 1962-1968; 217-218
  - 1962-1965, 217
  - 1964-1968, 218
- Voorlichting en vorming door filmvertoning., 1962-1968; 219
- Commissie Gezinsverzorging., 1963-1965; 220
- De soldatenkamer en enige algemene hygiënische aspecten., 1963-1966; 221
- Nadienen van gestrafte militairen., 1963-1968; 222
- Militaire steunfondsen., 1965-1967; 223
- Gewetensbezwaarden., 1965-1970; 224
- Ouderdagen, open dagen, en onderzoek daarnaar., 1965-1970; 225
- Vakontwikkeling en -scholing van militairen tijdens diensttijd., 1965-1971; 226
- Contact met dienstplichtigen, inspraak en medezeggenschap voor dienstplichtigen., 1966-1968; 227
- Collectenplan en Stichting Gezamenlijke Militaire Fondsen., 1966-1968; 228
- Jaarverslagen van de Stichting Rechtsbijstand Dienstplichtigen., 1966-1970; 229
- Opheffing beroepskeuze adviescentrum., 1967; 230
- Taak garnizoenscommandanten., 1967; 231
- Introductie dienstplichtigen bij opkomst in militaire dienst en bij terugkeer in de burgermaatschappij., 1967-1969; 232
- Contactcommissies, overleg op informele basis tussen commandant en dienstplichtigen., 1967-1970; 233
- Politiek in de kazerne., 1968-1969; 234
- Vermaatschappelijking en modernisering van het personeelsbeleid., 1968-1969; 235
- Beschikbaarstellen overcomplete medische spullen aan Terre des Hommes., 1968-1969; 236
- Compensatie militaire diensttijd., 1968-1970; 237
- College onderling beraad der drie krijgsmachtdelen., 1968-1970; 238
- Dienstplichtvoorlichting op scholen., 1968-1971; 239
- Burgerschapskunde als verplicht leervak dienstplichtigen., 1969; 240
- Studie werk- en rusttijden., 1969-1970; 241
- Coördinator opleiding welzijnszorgfunctionarissen nieuwe stijl., 1969-1971; 242
  Zie ook inv. nr. 218.
- Ombudsman voor militairen., 1969-1971; 243
- Staatsburgerlijke vorming in de krijgsmacht., 1970-1971; 244
- Voorbereiding en instelling van de Maatschappelijke Raad voor de krijgsmacht (MRK)., 1974-1977; 245-247
  - Instelling en taakuitvoering van de Werkgroep ter voorbereiding van de MRK. 1974-1977, 245-246
    - 1974, 245
    - 1975-1976, 246
  - Instelling, 1975-1977, 247
- Doelmatigheid messes en kantines., 1962-1968; 248
- Organisatie afdelingen sociale zaken en sociale dienst., 1963, 1968; 249